最　高　行　政　法　院　裁　定
                                     100年度裁字第2822號
抗  告  人　宜蘭普門醫療財團法人
代　表　人　夏紹瑩
訴訟代理人　林進富　律師
            廖婉君　律師
上列抗告人因與相對人宜蘭縣政府地方稅務局間房屋稅事件，對
於中華民國100年6月29日臺北高等行政法院100年度訴字第693號
裁定提起抗告，本院裁定如下︰
　　主  文
抗告駁回。
抗告訴訟費用由抗告人負擔。
　　理  由
一、按提起撤銷訴訟，以經合法訴願為要件，此觀行政訴訟法第
    4條之規定即明。當事人未經合法訴願而提起行政訴訟，其
    起訴即屬不備其他要件，行政法院應依行政訴訟法第107條
    第1項第10款後段規定，以裁定駁回其訴。次按訴願之提起
    ，應自行政處分達到或公告期滿之次日起30日內為之，訴願
    法第14條第1項定有明文。訴願逾法定期間，即非合法，其
    復提起撤銷訴訟，自屬起訴不備其他要件，應以裁定駁回之
    。
二、抗告人因房屋稅事件，於民國99年10月13日收受宜蘭縣政府
    地方稅務局99年10月11日宜稅法字第0990063882號復查決定
    書，此有其代收人財團法人蘭陽仁愛醫院收受之送達證書附
    於原處分卷、抗告人訴願書載明其於次日（99年10月13日）
    收受或知悉及財團法人蘭陽仁愛醫院100年6月13日宜仁董財
    字第1000602號函可稽，抗告人就此亦無爭執。計其提起訴
    願之期間，應自99年10月14日起，算至同年11月12日即已屆
    滿。抗告人遲至同年12月20日始向宜蘭縣政府提起訴願，訴
    願決定以其訴願已逾30日之不變期間，不予受理，並無不合
    。原裁定因而駁回抗告人之訴，於法無違。
三、抗告意旨略以：相對人之99年10月11日復查決定乃係一違法
    行政處分，故抗告人於99年10月12日收受該復查決定後，即
    於99年10月20日致電宜蘭縣政府行政救濟科科長，表明「相
    對人於訴願決定撤銷原處分後，應重新以處分書為之，而非
    逕為復查決定，相對人逕為復查決定，應不適法，請相對人
    重新作成處分」之意思。則抗告人既已表明認為相對人99年
    10月11日復查決定為不適法之意思，則依訴願法第57條前段
    規定，自可視為抗告人已在法定期間內提起訴願。
四、本院按：「人民不服官署之處分，於法定訴願期間向原處分
    官署聲明異議者，參照司法院院字第1415號解釋，固應認為
    已合法提起訴願。但官署之補助機關構成員，不能認係官署
    ，故人民不服官署之處分，而向原處分官署所屬職員口頭聲
    明異議者，自不能視為已有訴願之提起。本件原告主張曾於
    訴願期間內，向被告官署之復查人員以口頭聲明對原處分不
    服，縱令果有其事，以該項復查人員僅為被告官署之補助機
    關構成員，不能代表被告官署。原告縱向之以口頭聲明異議
    ，亦不能視同已向被告官署為不服原處分之表示，即難謂其
    於法定訴願期間內已有訴願之合法提起。」(本院53年判字
    第105號判例)準此，即令抗告意旨所稱抗告人於99年10月20
    日致電宜蘭縣政府行政救濟科科長表示復查決定不合法一節
    屬實，然該科長並非處分機關，其亦無代表相對人受理抗告
    人之不服言詞表示，自不得視為抗告人已在法定期間內提起
    訴願。是以抗告意旨指摘原裁定違法，求予廢棄，並無理由
    ，應予駁回。又抗告人之訴既因不合法駁回，則抗告人指摘
    復查決定(即原處分)不合法之實體事項，即無庸審究，併此
    敘明。
五、據上論結，本件抗告為無理由，依行政訴訟法第104條、民
    事訴訟法第95條、第78條，裁定如主文。
中　　華　　民　　國　　100　 年　　11　　月　　24　　日
                    最高行政法院第六庭
                        審判長法官　林　茂　權
                              法官　楊　惠　欽
                              法官　吳　東　都
                              法官　陳　金　圍
                              法官　蕭　惠　芳

以  上  正  本  證  明  與  原  本  無  異
中　　華　　民　　國　　100　 年　　11　　月　　25　　日
　　　　　　　　　　　　　　　書記官　楊　子　鋒